臺灣高雄地方法院民事判決　　　　　　　93年度訴字第1012號
原　　　告　甲○○
訴訟代理人　康進益　律師
　　　　　　王國論　律師
複　代理人　楊雪貞　律師
被　　　告　乙○○
訴訟代理人　李春錦　律師
當事人間請求損害賠償事件，原告提起刑事附帶民事訴訟（93年
度交簡附民字第3 號），經刑事庭移送前來，本院於民國94年12
月21日言詞辯論終結，判決如下：
    主  文
被告應給付原告新臺幣壹拾柒萬柒仟零玖元，及自民國九十三年
一月十五日起至清償日止，按週年利率百分之五計算之利息。
原告其餘之訴駁回。
訴訟費用由被告負擔百分之二十八；餘由原告負擔。
本判決第一項，得假執行；但被告如以新臺幣壹拾柒萬柒仟零玖
元預供擔保，得免為假執行。
原告其餘假執行之聲請駁回。
    事實及理由
一、原告主張：
  (一)被告於民國92年32月27日13時許，駕駛車牌號碼YA－8279號
    自用小客車，沿高雄市○○○路，由西往東方向行駛，行經
    該路與同協路交岔路口時，本應注意汽車行駛時，駕駛人應
    注意車前狀況及兩車併行之間隔，並隨時採取必要之安全措
    施，而依當時情形，又無不能注意之情事，竟疏未注意，致
    通過上開交岔路口，不慎碰撞同向、於右側行駛之由原告所
    駕駛、附載李姿穎之車牌號碼OJP －736 號重型機車，使原
    告受有左側肱骨近端肩關節粉碎性骨折等傷害。原告爰依民
    法第184 條第1 項前段、第193 條第1 項及第195 第1 項之
    規定，提起本訴。
  (二)茲臚列原告之損害如下：
    1.醫療費用部分：原告因被告上開過失傷害行為，共計支出
      醫療費用新臺幣（下同）73,091元。
    2.減少勞動能力部分：原告為家庭理髮師，因受上述傷害，
      無法從事工作，前後共計10月，每月薪資以15,480元計算
      ，共計損失154,800 元。
    3.非財產上之損害賠償：原告因受有前揭傷害，嚴重影響身
      體正常運動，精神遭受極大痛若，請求賠償400,000元。
  (三)並聲明：被告應給付原告627,891 元，及自起訴狀繕本送達
    翌日起至清償日止，按週年利率百分之5 計算之利息，並願
    供擔保，請准宣告假執行。
二、被告則以：本件車禍發生當時，被告係駕駛上開自用小客車
    ，沿高雄市○○○路快車道，欲進入同協路快車道，與被告
    係會流，並非併行，從被告所駕駛自用小客車之右後車門圓
    弧狀凹損觀之，即可確認兩造駕駛之車輛發生碰撞之際，並
    非併行，若兩造駕駛之車輛為併行，不可能造成被告所駕駛
    自用小客車右前車門及右後車門之凹損，可見兩造駕駛之車
    輛應為前、後車輛，本件車禍係因原告自被告所駕駛自用小
    客車右後方，以機車左手把往東北方撞凹被告所駕駛自用小
    客車右前車門，再以機車後車架，往順時針方向撞凹被告所
    駕駛自用小客車右後車門，原告駕駛之機車因而向右刮出6
    公尺長之刮地痕，原告則倒地滑行約7 公尺。再若原告駕駛
    之機車為前方車輛，因被告所駕駛自用小客車右前門前方，
    設有照後鏡，被告所駕駛自用小客車之右照後鏡，如能安全
    通過原告駕駛之機車而無損傷，原告所駕駛重型機車左手把
    應不可能撞擊被告所駕駛自用小客車右前車門肇致凹損，故
    原告所駕駛之機車應非前方車輛，又若被告駕駛之自用小客
    車為前方車輛，原告所駕駛之機車以左手把撞凹被告駕駛自
    用小客車右前車門，再於向右轉向之際，相對於被告所駕駛
    之自用小客車前進方向之車速，自然較慢，故肇致被告所駕
    駛自用小客車右前、後車門凹損，符合被告所駕駛自用小客
    車前、後車門凹損之情形，況本件車禍發生時，前揭機車向
    右前方滑行6 公尺，若上開機車左手把倒地時，始與上開自
    用小客車發生碰撞，上開機車並無向前滑行之力量。本件被
    告駕駛之自用小客車為前方車輛，被告自無疏未注意車前狀
    況及兩車併行間隔之過失，原告應無損害賠償請求權。另原
    告是否確有減少10個月勞動能力，亦有可疑。且原告請求之
    非財產之損害賠償，亦嫌過高。況原告對於本件車禍之發生
    ，與有過失，請求減輕被告之賠償金額，且原告業已領取強
    制汽車責任保險之保險金141,026 元，亦請求依法扣除等語
    ，資為抗辯。並聲明：求為判決駁回原告之訴及其假執行之
    聲請，如受不利之判決，願供擔保，請准免為假執行。
三、兩造不爭執之事實：
  (一)被告乙○○於92年32月27日13時許，駕駛車牌號碼YA－8279
    號自用小客車，沿高雄市○○○路，由西往東方向行駛，行
    經該路與同協路交岔路口時，與同向行駛之由原告所騎乘、
    附載李姿穎之車牌號碼OJP －736 號重型機車發生碰撞，原
    告因而受有左側肱骨近端肩關節粉碎性骨折等傷害。並有高
    雄醫學大學附設中和紀念醫院（下稱高醫附設醫院）甲種診
    斷證明書影本1 紙附卷可參。
  (二)本件車禍發生前，原告乃駕駛上開機車，被告則駕駛前揭自
    用小客車，均沿高雄市○○○路，由西往東方向，往同協路
    方向行駛，而本件車禍發生後，原告所駕駛機車倒於被告所
    駕駛自用小客車右側之東向快車道行車路線處，頭東尾西，
    距東向快慢車道分隔線延伸線前輪1.1 公尺、後輪0.9 公尺
    ，前輪並距被告所駕駛自用小客車右前角3.2 公尺，其後方
    東向快車道行車路線處留有6 公尺刮痕；被告所駕駛自用小
    客車則停於同協路東向與西向快車道行車路線處，頭東偏北
    、尾西偏南、右前車角距同協路分向限制線延伸線0 公尺、
    右後車角西距中華二路東側路邊延伸線17.1公尺。而原告所
    駕駛之機車受有左後方車身摩擦、破損，左後車燈破壞之損
    壞，而被告所駕駛之自用小客車則受有右前、後車門間刮擦
    痕及右後車門凹陷刮痕之損害（均烤漆脫落）。並有道路交
    通事故現場圖影本1 份、高雄市政府警察局交通大隊交通事
    故談話紀錄表影本2 份、現場照片影本10幀附於高雄市政府
    警察局三民第一分局刑事案件偵查卷宗足稽。
  (三)原告因本件車禍事故，共計支出醫療費用73,091元。
  (四)原告因本件車禍，業向富邦產物保險股份有限公司（下稱富
    邦公司）領取強制汽車責任保險金141,026 元，其中1,300
    元為訴外人李姿穎之醫療費用，復有富邦公司94年10月19日
    94高發字第42號函、94年12月15日94高發字第48號函及該函
    所附之賠付名細、高醫附設醫院住院醫療費用收據聯影本1
    紙、醫療費用收據聯影本17紙及強制險理賠明細各1 紙在卷
    足據。
四、本件之爭點：
  (一)被告對於本件車禍之發生，是否應負侵權行為責任？
  (二)原告所得請求損害賠償之金額？
五、得心證之理由：
  (一)被告對於本件車禍之發生，是否應負侵權行為責任？
    1.原告主張被告於92年32月27日13時許，駕駛上開自用小客
      車，沿高雄市○○○路，由西往東方向行駛，行經該路與
      同協路交岔路口時，本應注意汽車行駛時，駕駛人應注意
      車前狀況及兩車併行之間隔，並隨時採取必要之安全措施
      ，而依當時情形，又無不能注意之情事，竟疏未注意，致
      通過上開交岔路口，不慎碰撞同向、於右側行駛之由原告
      所駕駛、附載李姿穎之車牌號碼OJP －736 號重型機車，
      使原告受有左側肱骨近端肩關節粉碎性骨折等傷害之事實
      ，為被告所否認，並以前揭情詞置辯。經查：
      (1)本件車禍發生前，原告乃駕駛上開機車，被告則駕駛前
        揭自用小客車，均沿高雄市○○○路，由西往東方向，
        往同協路方向行駛，而本件車禍發生後，原告所駕駛機
        車倒於被告所駕駛自用小客車右側之東向快車道行車路
        線處，頭東尾西，距東向快慢車道分隔線延伸線前輪1.
        1 公尺、後輪0.9 公尺，前輪並距被告所駕駛自用小客
        車右前角3.2 公尺，其後方東向快車道行車路線處留有
        6 公尺刮痕；被告所駕駛自用小客車則停於同協路東向
        與西向快車道行車路線處，頭東偏北、尾西偏南、右前
        車角距同協路分向限制線延伸線0 公尺、右後車角西距
        中華二路東側路邊延伸線17.1公尺。而原告所駕駛之機
        車受有左後方車身摩擦、破損，左後車燈破壞之損壞，
        而被告所駕駛之自用小客車則受有右前、後車門間刮擦
        痕及右後車門凹陷刮痕之損害（均烤漆脫落），已如前
        述，可見本件原告所駕駛之機車及被告所駕駛之自用小
        客車，於上揭時日，應係沿高雄市○○○路，由西往東
        方向，往同協路方向會流，進而同向併行之際，相互發
        生碰撞，肇致本件車禍，而非原告所駕駛之機車車頭撞
        及被告所駕駛之自用小客車甚明。
      (2)再觀諸本院93年度交簡上字第80號刑事案件所附財團法
        人成大研究發展基金會（下稱成大基金會）所拍攝之車
        損照片（參見上開刑事案卷第131 頁、第132 頁），可
        見被告所駕駛自用小客車右前車門與右後車門間之油漆
        刮痕，乃後門前端向前推擠之結果，而前車尾端之擦痕
        ，在後較寬，在前較細，亦顯示兩造所駕駛之車輛於此
        部位發生碰撞時，被告所駕駛自用小客車相對速度較高
        。至被告所駕駛自用小客車後車門產生之刮擦，雖係由
        後向前，顯示兩造所駕駛之車輛於該部位發生碰撞產生
        刮擦時，原告所駕駛重型機車應有較高之速度，惟參諸
        被告所駕駛自用小客車右前車門與右後車門間之刮擦痕
        面積較大，且較為明確，可見本件車禍發生時，兩車最
        早發生碰撞之處，應在被告所駕駛自用小客車右前門與
        右後車門間，被告所駕駛自用小客車後車門之刮擦，則
        係被告於發生碰撞之瞬間，煞車並向左閃避，該瞬間速
        度較原告所駕駛之機車為慢所致。
      (3)至被告所駕駛自用小客車右前車門雖有對稱凹擦痕（高
        65公分至92公分、烤漆未脫落），有臺灣高雄地方法院
        檢察署檢察官勘驗筆錄及附於上開刑事案卷之車損照片
        足稽（參見上開刑事案卷第89頁及第92頁），惟該凹痕
        之型態，較諸被告所駕駛自用小客車上其他刮擦痕，顯
        有不同，且鑑定人黃國平於本院前開刑事案件審理時亦
        結證：不能確定該凹痕為本件車禍所致，本件車禍發生
        後，機車向左傾倒，機車手把肇致此一凹痕，與伊之經
        驗不符，於伊所鑑定之400 餘件案件中，均未見過此一
        情形，且該凹痕中未能看到明確撞擊處，亦難想見於凹
        痕延伸處並無擦痕，鑑定意見書乃因被告告以該凹痕乃
        本件車禍所致，始記載於鑑定意見書上，單就凹痕觀之
        ，無法確定該凹痕是否為本件車禍所致等語，可見被告
        主張該凹痕乃因本件車禍所致等語，已與經驗法則有違
        ，且被告復未舉證證明該凹痕確因本件車禍所致，此部
        分之凹痕，自不足據為認定本件車禍發生原因之證據。
      (4)綜觀兩造之行進方向、兩造所駕駛車輛於本件車禍發生
        後倒地之相關位置及受損情形，可知本件車禍之發生，
        應係被告於上揭時日，駕駛上開自用小客車，沿高雄市
        ○○○路，由西往東方向，往同協路方向會流，進而同
        向併行之際，疏未注意車前狀況及兩車併行之間隔，並
        隨時保持必要之安全措施，致未能及時發現原告所駕駛
        之機車及兩車併行之間隔，與之保持適當之安全間隔，
        適原告駕駛前揭機車沿高雄市○○○路，由西往東方向
        ，往同協路方向會流，進而同向併行之際，亦疏未注意
        兩車併行之間，以致被告所駕駛之自用小客車以較快於
        原告所駕駛機車之速度，往同協路方向會流，而同向駛
        至原告左側與原告駕駛之機車併行時，原告所駕駛機車
        之左手把與被告所駕駛自用小客車右前車門與右後車門
        間發生碰撞，被告於發生碰撞之瞬間，煞車並向左閃避
        ，致上開機車之車身復與上開自用小客車後車門發生碰
        撞。
      (4)被告雖以前揭情詞置辯。惟查：
        觀之本件車禍發生後，原告所駕駛之機車受有左後方
          車身摩擦、破損，左後車燈破壞之損壞，而被告所駕
          駛之自用小客車則受有右前、後車門間刮擦痕及右後
          車門凹陷刮痕之損害（均烤漆脫落），可知本件車禍
          應係於兩車會流後，同向併行之際，兩造所駕駛之車
          輛均未保持併行之間隔而肇致，若兩造所駕駛之車輛
          僅有會流而無併行，兩車始終保持一前一後，兩車豈
          有於車身發生碰撞之可能？被告所辯：本件車禍發生
          當時，被告係駕駛上開自用小客車，沿高雄市○○○
          路快車道，欲進入同協路快車道，與被告係會流，並
          非併行，從被告所駕駛自用小客車之右後車門圓弧狀
          凹損觀之，即可確認兩造駕駛之車輛發生碰撞之際，
          並非併行，若兩造駕駛之車輛為併行，不可能造成被
          告所駕駛自用小客車右前車門及右後車門之凹損，可
          見兩造駕駛之車輛應為前、後車輛等語，不足採信。
        原告所駕駛機車之左手把與被告所駕駛自用小客車右
          前車門與右後車門間發生碰撞時，被告所駕駛自用小
          客車之車速顯然較快於原告所駕駛之機車，且被告所
          駕駛自用小客車右前車門之對稱凹擦痕（高65公分至
          92公分、烤漆未脫落），尚不足據為認定本件車禍發
          生原因之證據，已如前述。被告疏慮上情，並以其所
          駕駛自用小客車右前車門之對稱凹擦痕，據以推論本
          件車禍係因原告自被告所駕駛自用小客車右後方，以
          機車左手把往東北方撞凹被告所駕駛自用小客車右前
          車門，再以機車後車架，往順時針方向撞凹被告所駕
          駛自用小客車右後車門，原告駕駛之機車因而向右刮
          出6 公尺長之刮地痕，原告則倒地滑行約7 公尺等語
          ，亦不足採。
        被告所駕駛之自用小客車右前門前方，雖設有照後鏡
          ，惟該車照後鏡之高度為94公分至106 公分，有臺灣
          高雄地方法院檢察署檢察官勘驗筆錄1 份附於上開刑
          事案卷足稽，而原告所駕駛之機車，其左手把之高度
          雖為96公分，惟經搭載訴外人李姿穎後，其左手把中
          心點高度為92公分，亦經財團法人成大研究發展基金
          會（下稱成大基金會）之鑑定人勘查屬實，有鑑定意
          見書1 份附卷上開刑事案卷可佐，則以兩者高度尚有
          2 公分差距，原非必然發生擦撞，況且，兩造所駕駛
          之車輛於上揭時地，均係於行進之中，兩車併行之間
          隔亦隨兩車之行進而隨時發生變化，亦非無被告所駕
          駛之自用小客車照後鏡超越原告所駕駛之機車左側時
          ，兩車間尚有足使被告所駕駛之自用小客車安全通過
          之併行間隔，然於上開自用小客車前、後門間通過原
          告所駕駛之機車左側時，已無安全通過之併行間隔之
          可能。被告疏未注意其所駕駛車輛照後鏡與原告所駕
          駛機車於搭載訴外人李姿穎後，該機車左手把高度之
          差距，及兩車均在行進之中，兩車併行之間隔隨時均
          於變動之中之可能，已有未洽，其據以推論原告所駕
          駛之機車應非前方車輛，自無足取。其次，若被告駕
          駛之自用小客車為前方車輛，原告所駕駛之機車卻以
          左手把撞凹被告駕駛自用小客車右前車門，顯然原告
          所駕駛之機車係以較快於被告所駕駛自用小客車之速
          度向前行進，自無相對於被告所駕駛自用小客車前進
          方向之車速較慢之理，被告以原告相對於被告所駕駛
          之自用小客車前進方向之車速，自然較慢，故肇致被
          告所駕駛自用小客車右前、後車門凹損，顯與論理法
          則有違。
        另上開機車原係向前行進之中，縱令與原告自用小客
          車車身側面發生碰撞，仍有向前之作用力，被告認原
          告機車發生碰撞後，應無向前滑行之力量，亦與論理
          法則有悖。
        綜上所陳，被告前開辯解，均無可採，應認原告此部
          分主張之事實為真正。
    2.按汽車行駛時，駕駛人應注意車前狀況及兩車併行之間隔
      ，並隨時採取必要之安全措施，道路交通安全規則第94條
      第3 項定有明文。本件被告駕駛自用小客車，自應注意遵
      守上開道路交通安全規則，而依當時情形，又無不能注意
      之情事，竟疏於注意上情，致與原告駕駛之機車發生碰撞
      ，使原告因而人、車倒地，受有上開傷害，被告對於本件
      車禍之發生，顯有過失，且其過失行為與原告所受傷害之
      結果具相當因果關係甚明。另被告因本件車禍所犯過失傷
      害之刑事案件，業經本院以93年度交簡上字第80號刑事判
      決判處拘役50日，於94年4 月26日確定等情，亦經本院調
      取前開刑事案卷查核屬實，至本院93年度交簡上字第80號
      刑事判決雖未認定被告有未注意車前狀況之過失，惟刑事
      判決所認定之事實，於獨立之民事訴訟，並無拘束力，本
      院自應就當事人主張之該事實，及其所聲明之證據，自行
      調查斟酌，決定取捨（最高法院69年臺上字第2674號判例
      意旨參照），附此敘明。綜上，原告前開主張之事實，自
      堪信為真實。
  (三)原告所得請求損害賠償之金額？
  　1.按因故意或過失，不法侵害他人權利者，負損害賠償責任
    　；不法侵害他人之身體或健康者，對於被害人因此喪失或
      減少勞動能力或增加生活上需要時，應負損害賠償責任；
      又不法侵害他人之身體、健康、名譽、自由、信用、隱私
      、貞操，或不法侵害其他人格法益而情節重大者，被害人
      雖非財產上之損害，亦得請求賠償相當之金額，民法第18
      4 條第1 項前段、第193 條第1 項、第195 條第1 項分別
      定有明文。查被告因過失傷害原告之身體，已如前述，依
      上述規定，對於原告因而支出之醫療費用、減少勞動能力
      及非財產上之損害，自負有賠償責任。原告本於民法第18
      4 條第1 項前段、第193 條第1 項、第195 條第1 項規定
      ，請求被告賠償醫療費用、減少勞動能力及非財產上之損
      害賠償，即非無據。茲就原告所得請求損害賠償之項目及
      金額，應否准許，析述如下：
      (1)醫療費用部分：原告主張因被告上開侵權行為支出醫療
        費用73,091元，業據其提出高醫附設醫院醫療費用收據
        聯16紙、住院醫療費用收據聯1 紙為證，並為被告所不
        爭執，且依原告當時受傷之程度及各該收據聯所載之費
        用名稱，經核均屬必要，原告上開請求，自屬有據。
      (2)減少勞動能力部分：原告主張其為家庭理髮師，因受上
        述傷害，無法從事工作，前後共計10月，每月薪資以15
        ,480 元 計算，共計損失154,800 元，惟為被告所否認
        ，辯稱：原告是否確有減少10個月勞動能力，尚有可疑
        等語。經查，原告於92年2 月27日因左肱骨近端粉碎骨
        折至高醫附設醫院急診診治，並於同日接受開刀固定，
        依其傷勢，骨折未癒合、未復健之前無法從事家庭理髮
        之工作，復健至可以恢復工作及力量約需8 個月至12個
        月之久，端視病人復健情況及復原情形，有高醫附設醫
        院93年5 月20日高醫附秘字第0930001331號函在卷可按
        ，原告主張因受上開傷害，無法從事工作，前後共計10
        月等語，可認實在。再原告主張每月薪資以15,480元計
        算，共計損失154,800 元，衡諸行政院於86年10月16日
        發布之勞工基本工資為每月15,840元，原告主張每月收
        入以15,480元計算，應屬合理，原告請求被告賠償154,
        800 元，自屬有據。
      (3)非財產上之損害賠償：查原告因本件車禍肇致左肱骨近
        端粉碎骨折，骨折完全癒合約需3 個月時間，若加上復
        健至可以恢復工作及力量約需8 個月至12個月之久，有
        高醫附設醫院93年5 月20日高醫秘字第0930001331號函
        在卷可按，其身體及精神確均受有相當之痛苦，應堪認
        定。又查，原告為國民小學畢業，名下有坐落臺南縣學
        甲鎮○○段，面積82平方公尺之土地1 筆，財產總額45
        1,275 元，於92年間無所得資料，於93年間，有營利所
        得34,292元，被告為研究所畢業，本件車禍前、後為東
        昇紙器工廠股份有限公司（下稱東昇公司）之廠務經理
        ，名下有坐落高雄市○○區○○段土地3 筆，面積各為
        14、19、31平方公尺，並有2 家公司之股份，財產總額
        12,426,500元，另於92、93年間分別有股利所得118,80
        2 元及74,520元，為兩造所不爭執，並有稅務電子閘門
        財產所得調件明細表1 份在卷及東昇公司出具之證明書
        1 紙附於臺灣高雄地方法院檢察署94年度執字第6086號
        案卷足稽。本院審酌兩造之學歷、身分、地位、經濟能
        力、原告所受傷害癒合及復健期間之長短等一切情形，
        認原告請求被告賠償之非財產損害400,000 元，尚屬過
        高，予核減為300,000 元為適當，逾此部分之請求，為
        無理由，應予駁回。
      (4)綜上，原告所得請求之損害賠償金額為527,891 元。
    2.按損害之發生或擴大，被害人與有過失者，法院得減輕賠
      償金額，或免除之，民法第217 條第1 項定有明文。次按
      ，汽車行駛時，駕駛人應注意車前狀況及兩車併行之間隔
      ，道路交通安全規則第94條第3 項定有明文。查本件原告
      駕駛上開機車時，亦未注意兩車併行之間隔，已如前述，
      顯亦違反道路交通規則第94條第3 項之規定，就本件車禍
      事故之發生，應與有過失。故被告抗辯原告於本件車禍之
      發生與有過失，應屬有據。本院斟酌雙方之過失情節與程
      度，認被告應負百分之60之過失責任，原告應負百分之40
      之過失比例，經依上開過失比例計算結果，原告所得請求
      之賠償金額為316,735 元（計算式：527,891 ×60％＝31
      6,735 ，小數點以下四捨五入）。
七、按保險人依本法規定給付之保險金，視為加害人或被保險人
    損害賠償金額之一部分；加害人或被保險人受賠償請求時，
    得扣除之，94年2 月5 日修正前之強制汽車責任保險法（下
    稱修正前強制汽車責任保險法第30條定有明文。查本件車禍
    事故發生於92年2 月27日，自應適用修正前強制汽車責任保
    險法第30條之規定。查原告因本件車禍，業向富邦公司領取
    強制汽車責任保險金141,026 元，其中1,300 元為訴外人李
    姿穎之醫療費用，有如前述，其中1,300 既為訴外人李姿穎
    之醫療費用，自僅得視為被告對於訴外人李姿穎損害賠償金
    額之一部，而不得視為被告對於原告損害賠償金額之一部，
    故依修正前強制汽車責任保險法第30條之規定，視為被告損
    害賠償金額之一部分者，應為139,726 元（計算式：141,02
    6 －1,300 ＝139,726）。 從而，本件原告可得請求被告賠
    償給付之金額，經扣除上述強制汽車責任保險之保險金後，
    應為177,009 元（計算式：316,735 －139,726 ＝177,009
    ）。
八、綜上所述，原告本於侵權行為之法律關係，請求被告給付原
    告177,009 元，及自起訴狀繕本送達翌日即93年1 月15日起
    至清償日止，按週年利率百分之5 計算之利息，洵屬正當，
    應予准許。逾此部分之請求，為無理由，應予駁回。
九、本件乃所命給付之金額未逾500,000 元之判決，依民事訴訟
    法第389 條第1 項第5 款之規定，自應依職權宣告假執行，
    此部分雖經原告陳明願供擔保，聲請宣告假執行，惟其聲請
    不過促請法院職權發動，本院無庸就其聲請為准駁之裁判，
    併此敘明。至原告敗訴部分，其假執行之聲請，已失所附麗
    ，應予駁回。另被告聲明願供擔保請准免為假執行，經核原
    告勝訴部分與法律規定相符，爰酌定相當之擔保金額宣告之
    。
十、本件事證已臻明確，兩造其餘主張陳述及所提之證據，經審
    酌與本院前揭判斷不生影響，均毋庸再予審酌，附此敘明。
十一、結論：原告之訴為一部有理由，一部無理由，依民事訴訟
      法第79條、第389 條第1 項第5 款、第392 條第2 項，判
      決如主文。
中　　華　　民　　國　　94　　年　　12　　月　　28　　日
                  民事第二庭  法  官  伍逸康
如對本判決上訴，須於判決送達後20日內向本院提出上訴狀。
中　　華　　民　　國　　94　　年　　12　　月　　28　　日
                              書記官  光聰
